【裁判字號】    89,重訴,58
【裁判日期】    891215
【裁判案由】    毒品危害防制條例等
【裁判全文】
臺灣高雄地方法院刑事判決                          八十九年度重訴字第五八號
    公  訴  人  臺灣高雄地方法院檢察署檢察官
    被      告  乙○○
    指定辯護人  本院公設辯護人  甲○○
右列被告因毒品危害防制條例等案件，經檢察官提起公訴（八十九年度偵字第一八五
七二號），本院判決如左：
    主  文
乙○○共同運輸第一級毒品，處無期徒刑，褫奪公權終身。扣案之第一級毒品海洛因
伍包（合計淨重貳仟肆佰零肆公克）沒收銷燬，海洛因包裝紙壹袋、束褲壹條、新台
幣陸仟元及港幣陸仟元均沒收，如新台幣陸仟元及港幣陸仟元全部或一部不能沒收時
，以其財產抵償之。
    事  實
一、乙○○係香港居民，明知海洛因係第一級毒品，屬管制物品，非經許可不得進口
    及運輸，竟因經濟拮据，乃於民國八十九年八月十六日，在香港與姓名年籍不詳
    綽號「阿海」之成年男子，共同基於運輸及私運第一級毒品海洛因進口之犯意聯
    絡，應允以港幣三萬六千元及新台幣六千元之代價，替綽號「阿海」之男子，運
    輸第一級毒品海洛因至台灣，嗣於八十九年八月十六日上午在香港好運餐廳收受
    「阿海」者所交付以塑膠袋分裝成五包，總重約二千四百公克之海洛因及前金港
    幣六千元、新台幣六千元，並約定於入境台灣後，再以電話回覆聽候指示，將所
    攜帶之毒品交予前來取貨者。乙○○乃自行以束褲將前開第一級毒品海洛因捆扎
    夾藏在身體腹部與大腿，而於八十九年八月十七日上午，自香港搭乘當日國泰航
    空ＣＸ—四五０號班機，於同日十二時五十分許，私運管制物品第一級毒品海洛
    因進入台灣地區。旋於同日下午一時二十分許，在桃園中正國際機場入境檢查室
    ，當場為財政部台北關稅局會同法務部調查局高雄市調處等單位人員查獲，並扣
    得上開第一級毒品海洛因五包（合計淨重二千四百零四公克）、及其所有供運輸
    毒品所用之束褲一條、海洛因包裝紙一袋。
二、案經法務部調查局高雄市調查處移送臺灣高雄地方法院檢察署檢察官偵查起訴。
    理  由
一、右揭事實業據被告乙○○於法務部調查局高雄市調查處調查時供承：「我於八十
    九年八月十七日上午十時許，自香港搭乘國泰航空ＣＸ─四五○號班機入境中正
    機場，當場在我身上查獲藏匿於我所穿之束褲、雙腿內側及腹部以塑膠袋包裝之
    海洛因毛重約二千四百公克，該毒品係香港男子，綽號「阿海」者於八月十六日
    上午十一時左右在香港『好運餐廳』交給我，當時他先給我新台幣六千元及港幣
    六千元作為運送至台灣的前金，「阿海」並跟我約定等我回香港後，再給我港幣
    三萬元作為後謝的酬勞，綽號「阿海」之男子並教我如何以束褲、包裝紙等物，
    將毒品藏匿於束褲、雙腿內側及腹部，我在八十九年八月十七日赴機場前在我家
    裡以前述物品將毒品夾藏於身上後，即邀約不知情之友人梁偉光一起搭機前來台
    灣，扣案之海洛因毛重約二千四百公克是綽號「阿海」之男子交給我的」等語（
    偵卷第二頁反面至第四頁）；其於檢察官偵訊時亦供稱：毒品是我自己綁在束褲
    ，攜入毒品之代價是港幣三萬六千元及新台幣六千元等語（偵卷二十九頁）；被
    告於本院訊問時亦坦承：八十九年八月十六日有位「阿海」說要給我港幣三萬六
    千元及台幣六千元，已給我六千元台幣，回香港另外給三萬元港幣，毒品五包是
    我自己用束褲綁在身上，來臺灣後買電話卡打回香港給「阿海」再等後指示等語
    在卷（本院八十九年九月五日、八十九年九月二十六日訊問筆錄），並有中華民
    國入境旅客申報單、被告護照影本及現場照片四張附卷可稽，此外，復有第一級
    毒品海洛因白色粉末五包（合計淨重二千四百零四公克）、被告運輸毒品所用之
    束褲一條、海洛因包裝紙一袋扣案足資佐證。而該扣案白色粉末五包經送法務部
    調查局以化學呈色法及氣相層析質譜儀分析法鑑驗結果，確係海洛因，且純度高
    達百分之八十點二九，有該局八十九年九月十五日（八九）陸（一）00000
    000號鑑定通知書一紙在卷可憑。是被告自白與事實相符，自可採為認定事實
    之依據。本件事證明確，被告運輸及私運第一級毒品進口之犯行洵堪認定。
二、查海洛因不僅係毒品危害防制條例第第二條第一項第一款所稱之第一級毒品，且
    係行政院依懲治走私條例第二條三項所公告之管制物品項目及其數額中甲項第四
    目所管制進出口物品，被告自香港運送海洛因五包進入中華民國境內，核其所為
    ，係犯毒品危害防制條例第四條第一項之運輸第一級毒品罪，及懲治走私條例第
    二條第一項之私運管制物品進口罪。被告與綽號「阿海」之男子間，就上開犯行
    有犯意聯絡及行為分擔，均為共同正犯。被告一運送行為而觸犯上開二罪，為想
    像競合犯，應從一重之運輸第一級毒品罪論處。又被告持有第一級毒品，進而運
    輸，其持有之低度行為應為運輸之高度行為所吸收，不另論其持有第一級毒品罪
    。爰審酌被告所運輸之第一級毒品，數量多達二千四百零四公克，且純度高達百
    分之八十點二九，助長毒品氾濫，危害國人及社會至鉅，情節不輕，惟念其尚無
    前科，有台灣高等法院被告全國前案紀錄表在卷可按，且犯後坦承犯行，態度良
    好等一切情狀，量處如主文所示之刑。又被告既經本院為無期徒刑之宣告，依刑
    法第三十七條第一項之規定，自應為褫奪公權終身之諭知。至扣案之第一級毒品
    海洛因第一級毒品海洛因五包（合計淨重二千四百零四公克），係毒品，依毒品
    危害防制條例第十八條第一項前段之規定應為沒收銷燬之諭知；又束褲一條、海
    洛因包裝紙一袋，係供被告運輸毒品犯罪所用之物，應依毒品危害防制條例第十
    九條第一項之規定沒收之，又新台幣六千元及港幣六千元，係被告犯運輸第一級
    毒品之罪所得之財物，雖未扣案，但無證據證明已滅失，亦應依毒品危害防制條
    例第十九條第一項規定沒收之，如全部或一部不能沒收時，以其財產抵償之。至
    鑑驗耗用之毒品既已滅失，自無庸宣告沒收。
據上論斷，應依刑事訴訟法第二百九十九條第一項前段，毒品危害防制條例第四條第
一項、第十八條第一項前段、第十九條第一項，懲治走私條例第二條第一項、第十二
條，刑法第十一條、第二十八條、第五十五條、第三十七條第一項，判決如主文。
本案經檢察官吳傑人到庭執行職務。
中      華      民      國    八十九    年     十二     月     十五     日
                                  臺灣高雄地方法院刑事第三庭
                                      審判長  法  官   宋  明  中
                                              法  官   古  振  暉
                                              法  官   涂  裕  洪
右正本證明與原本無異。
如不服本判決，應於判決送達後十日內，向本院提出上訴狀。
                                              書記官   許  麗  珠
中      華      民      國    八十九    年     十二     月     十五     日
附錄本判決論罪之法條：
毒品危害防制條例第四條第一項
製造、運輸、販賣第一級毒品者，處死刑或無期徒刑；處無期徒刑者，得併科新台幣
一仟萬元以下罰金。


司法院資訊處製作；財團法人民間司法改革基金會備份。
